【裁判字號】    97,審訴,992
【裁判日期】    970625
【裁判案由】    毒品危害防制條例
【裁判全文】
臺灣高雄地方法院刑事判決             97年度審訴字第992號
公  訴  人  臺灣高雄地方法院檢察署檢察官
被      告  乙○○○
指定辯護人  本院公設辯護人黃文德
上列被告因毒品危害防制條例案件，經檢察官提起公訴（97年度
毒偵字第2080號），本院合議庭裁定由受命法官獨任依協商程序
審理，判決如下：
    主  文
乙○○○施用第一級毒品，累犯，處有期徒刑玖月，扣案之第一
級毒品海洛因壹包（驗後淨重零點壹柒伍公克），沒收銷燬之。
；又施用第二級毒品，累犯，處有期徒刑肆月。應執行有期徒刑
拾壹月，扣案之第一級毒品海洛因壹包（驗後淨重零點壹柒伍公
克），沒收銷燬之。
    事實及理由
一、本件犯罪事實及證據，除犯罪事實「於97年2 月14日下午5
    時10分許，在不詳地點」更正為「於97年2 月13日下午，在
    其高雄縣大寮鄉○○村○○路486 號之居所」；並補充「乙
    ○○○前因施用毒品案件，經本院以90年度毒聲字第7724號
    裁定送強制戒治後，先後經停止戒治、撤銷停止戒治，於92
    年6 月8 日執行完畢釋放；另因竊盜、詐欺案件，經本院以
    95年度易字第74號判決、95年度簡字第4114號判決，分別判
    處有期徒刑1 年、3 月確定，並經本院以95年度聲字第3629
    號裁定，就該2 案定應執行刑為有期徒刑1 年1 月，於96年
    5 月18日執行完畢」；「海洛因1 小包（毛重0.2 公克）」
    更正為「第一級毒品海洛因1 包（驗後淨重0.175 公克）」
    ；證據部分補充「被告乙○○○於本院審理中之自白」及「
    高雄市立凱旋醫院濫用藥物成品檢驗鑑定書」外，餘均引用
    檢察官起訴書之記載，如附件。
二、本件被告業已認罪，並經辯護人協助下與檢察官於審判外達
    成協商之合意，渠等合意內容為：被告願受科刑範圍如主文
    所載。經核被告所為，係犯毒品危害防制條例第10條第1 項
    之施用第一級毒品罪，及同條第2 項之施用第二級毒品罪，
    且上開協商合意內容，並無刑事訴訟法第455 條之4 第1 項
    所列不得認罪協商之情形，本件既經檢察官聲請改依協商程
    序而為判決，本院爰不經言詞辯論，於協商合意範圍內為協
    商判決。
三、應適用之法條：刑事訴訟法第455 條之4 第2 項、第455 條
    之8 、第454 條第2 項，毒品危害防制條例第10條第1 項、
    第2 項、第18條第1 項前段，刑法第11條、第47條第1 項、
    第51條第5 款。
四、本判決除有刑事訴訟法第455 條之4 第1 項第1 款、第2 款
    、第4 款、第6 款、第7 款所定情形之一，或違反同條第2
    項規定者外，不得上訴。
本案經檢察官鄭益雄到庭執行職務。
中    華    民    國    97    年    6     月    25    日
                  刑事第七庭    法  官  陳君杰
以上正本證明與原本無異。
如不服本判決，應於判決送達後10日內，向本院提出上訴狀。
中    華    民    國    97    年    6     月    25    日
                                書記官  李承悌
附錄本判決論罪科刑法條全文：
毒品危害防制條例第10條
施用第一級毒品者，處6 月以上5 年以下有期徒刑。
施用第二級毒品者，處3年以下有期徒刑。
附件：
臺灣高雄地方法院檢察署檢察官起訴書
                                     97年度毒偵字第2080號
     被    告  乙○○○  男  30歲（民國○○年○月○○日生）
                         住高雄縣大寮鄉○○村○○路446號
                         國民身分證統一編號：Ｚ000000000號
 上列被告因違反毒品危害防制條例案件，已經偵查終結，認應該
 提起公訴，茲將犯罪事實及證據並所犯法條分敘如下：
         犯罪事實
 一、乙○○○明知海洛因及甲基安非他命在我國分屬主管機關（
     行政院）公告查禁之第一、二級毒品，不得施用及持有之，
     竟仍基於施用海洛因之犯意，於民國97年2月14日上午7時許
     ，在其位於高雄縣大寮鄉○○路446號之住處房間內，以將
     海洛因置入注射針筒內並摻水稀釋後，再注射靜脈血管之方
     式施用海洛因1次。另基於施用甲基安非他命之犯意，於97
     年2月14日下午5時10分許，在不詳地點，以不詳方式施用甲
     基安非他命1次。嗣97年2月14日下午4時許，乙○○○行經
     高雄縣大寮鄉○○路486號前時，因形跡可疑遭員警攔檢盤
     查，員警當場查獲其持有海洛因1小包（毛重0.2公克）。乙
     ○○○因而遭員警逮捕並帶回警局採驗尿液，而檢驗結果亦
     呈嗎啡、可待因、安非他命、甲基安非他命陽性反應，始查
     知上情。
 二、案經高雄市政府警察局苓雅分局報告偵辦。
         證據並所犯法條
 一、證據名稱及待證事項
 ┌──┬───────────────┬───────────────┐
 │編號│      證據名稱                │       待證事項               │
 ├──┼───────────────┼───────────────┤
 │ 一 │高雄市政府警察局苓雅分局搜索扣│被告持有海洛因1小包為警於犯罪 │
 │    │押筆錄、扣押物品目錄表、海洛因│事實欄所載時、地攔檢查獲之事實│
 │    │1小包（毛重0.2公克）、扣押物品│。                            │
 │    │及初步檢驗成果照片各1張。     │                              │
 ├──┼───────────────┼───────────────┤
 │ 二 │高雄市政府警察局苓雅分局煙毒麻│被告於97年2月14日下午5時10分許│
 │    │藥案件嫌疑人尿液採證代碼對照表│在警局中親自排放並封瓶之尿液經│
 │    │、高雄市立凱旋醫院濫用藥物尿液│送驗結果，呈嗎啡、可待因、安非│
 │    │檢驗報告。                    │他命、甲基安非他命陽性反應，參│
 │    │                              │以醫學臨床實驗文獻之記載，堪認│
 │    │                              │被告於採尿前之72小時內曾施用海│
 │    │                              │洛因及甲基安非他命各至少1次。 │
 ├──┼───────────────┼───────────────┤
 │ 三 │被告於警詢及偵查中之自白。    │被告施用海洛因之犯罪事實。    │
 └──┴───────────────┴───────────────┘
 二、核被告所為，係犯毒品危害防制條例第10條第1、2項之施用
     第一、二級毒品罪。此二罪間犯意個別，罪名有異，請予分
     論併罰。又被告前因犯竊盜罪及詐欺罪，經貴院分別判處有
     期徒刑1年、3月確定，並定應執行有期徒刑1年1月，經入監
     執行，甫於96年5月19日因執行完畢而出監，此有刑案資料
     查註紀錄表在卷足憑。今被告於受上開有期徒刑之執行完畢
     後5年以內故意再犯本件有期徒刑以上之罪，為累犯，請依
     刑法第47條之規定加重其刑。扣案之海洛因1小包，請依同
     條例第18條第1項之規定併宣告沒收銷燬之。
 三、依毒品危害防制條例第23條第2項、刑事訴訟法第251條第1
     項提起公訴。
       此    致
 臺灣高雄地方法院
 中    華    民    國    97    年    3     月    16    日
                                 檢  察  官    甲  ○  ○
 上正本證明與原本無異
 中    華    民    國    97    年    3     月    20    日
                                 書  記  官    林  粲  宸
 所犯法條：
 毒品危害防制條例第10條
 施用第一級毒品者，處六月以上五年以下有期徒刑。
 施用第二級毒品者，處三年以下有期徒刑。


司法院資訊處製作；財團法人民間司法改革基金會備份。
